臺灣彰化地方法院刑事判決　　　　　　　96年度訴字第1882號
公　訴　人　臺灣彰化地方法院檢察署檢察官
被　　　告　甲○○
上列被告因毒品危害防制條例案件，經檢察官提起公訴（96年度
毒偵字第4421號），本院依簡式審判程序審理，判決如下：
    主  文
甲○○施用第一級毒品，累犯，處有期徒刑柒月。
    犯罪事實
一、甲○○前於民國95年間因施用毒品案件，經本院以95年度訴
    字第411 號刑事判決判處有期徒刑8 月、3 月，並定應執行
    刑為有期徒刑9 月確定，甫於96年6 月24日縮刑期滿執行完
    畢。又於93年間因施用毒品案件，經本院以93年度毒聲字第
    961 號裁定送勒戒處所觀察、勒戒後，認無繼續施用毒品之
    傾向，於94年1 月17日執行完畢釋放，並經臺灣嘉義地方法
    院檢察署檢察官以93年度毒偵字第1505號、94年度毒偵字第
    10號為不起訴處分確定。詎仍不思悔改，明知海洛因業經公
    告為毒品危害防制條例第2 條第2 項所列管之第1 級毒品，
    不得非法持有、施用，復基於施用第1 級毒品海洛因之犯意
    ，於96年8 月2 日上午12時許，在彰化縣花壇鄉○○村○○
    路排水溝旁，以將海洛因粉末摻入香菸點燃吸食之方式，施
    用第1 級毒品海洛因1 次。嗣於同年8 月4 日下午10時許，
    在彰化縣彰化市○○路與中央路口，為警盤查而查獲，其於
    為警查獲後，即在有偵查犯罪職權之機關尚不知其有上開施
    用海洛因行為前，主動向員警坦承有施用海洛因情事，而就
    前開施用第1 級毒品海洛因之行為自首犯罪，並接受裁判，
    經其同意採集尿液送驗後，結果呈嗎啡陽性之反應，始知悉
    上情。
二、案經彰化縣警察局彰化分局報請臺灣彰化地方法院檢察署檢
    察官偵查起訴。
    理  由
一、本件被告所犯係死刑、無期徒刑、最輕本刑為3 年以上有期
    徒刑以外之罪，其於準備程序就前揭被訴事實為有罪之陳述
    ，經受命法官告知簡式審判程序之旨，並聽取其與公訴人之
    意見後，本院認無不得或不宜改依簡式審判程序進行之處，
    爰依刑事訴訟法第273 條之1 第1 項、第284 條之1 ，裁定
    本案由受命法官獨任進行簡式審判程序，合先敘明。
二、上揭犯罪事實，迭據被告於警、偵訊及本院審理時（參見本
    院96年11月5 日審判筆錄）坦承不諱，且其於96年8 月4 日
    為警查獲所採驗之尿液，經臺灣彰化地方法院檢察署委託警
    方送請詮昕科技股份有限公司檢驗結果，呈嗎啡陽性反應，
    有該公司96年8 月16日編號00000000號濫用藥物尿液檢驗報
    告、委託檢驗尿液代號與真實姓名對照認證單各1 紙附卷可
    稽。參諸醫學臨床實驗及根據英國藥學會出版之文獻Isolat
    ion and Identification of Drugs 乙書第293 頁載：海洛
    因經注射入人體後，在體內迅速水解成6-Monoacety I morp
    hine，再緩緩繼續水解成嗎啡，然後再循嗎啡之代謝方式排
    出，同書第431 頁至第432 頁並載有：嗎啡經注射入人體後
    ，約50％以上於8 小時內自尿中排出，至24小時排出約90％
    ，但48小時後仍有微量可檢出等語。此外，按通常健康成人
    一次注射嗎啡15公絲，而以現行採用蟻醛酸試液及鉬鋑銨酸
    試液檢檢驗其尿液時，注射後8 小時內所排尿液易於檢出；
    8 小時至24小時，視其取尿時間及尿量多寡，可能檢出；至
    24小時以後所排之尿液，用上述方法已難檢出，亦據行政院
    衛生署藥物食品檢驗局73年11月30日（73）藥檢壹字第0302
    21號函釋明確。是依上開說明，佐以被告前揭濫用藥物尿液
    檢驗報告書，足徵被告前開施用第1 級毒品海洛因之自白核
    與事實相符，堪可採為論罪科刑之依據。
三、按犯毒品危害防制條例第10條施用第1 、2 級毒品之罪者，
    檢察官應先聲請法院裁定將被告令送勒戒處所觀察、勒戒，
    經觀察、勒戒後，認有繼續施用毒品傾向者，應由檢察官聲
    請法院裁定令入戒治處所施以強制戒治，且經強制戒治執行
    完畢釋放後，5 年內再犯第10條之罪，檢察官應依一般刑事
    訴訟程序予以起訴論罪科刑，此觀諸毒品危害防制條例第20
    條第1 項、第2 項、第23條第2 項前段規定自明。經查，本
    件被告前於93年間因施用毒品案件，經本院以93年度毒聲字
    第961 號裁定令入勒戒處所施以觀察、勒戒，甫於94年1 月
    17日執行完畢釋放等情，有臺灣高等法院被告前案紀錄表、
    臺灣彰化地方法院檢察署刑案資料查註紀錄表各1 份附卷可
    參，其於前開執行完畢釋放後5 年內，復犯本件施用毒品罪
    ，事證明確，自應逕行起訴。
四、次按海洛因為毒品危害防制條例第2 條第2 項第1 款所明定
    之第1 級毒品。是核被告前揭所為，係犯同條例第10條第1
    項之施用第1 級毒品罪。被告持有第1 級毒品海洛因並進而
    施用，其持有之低度行為應為施用之高度行為所吸收，不另
    論持有毒品之罪。次查，被告前因違反毒品危害防制條例案
    件，經本院以95年度訴字第411 號刑事判決判處有期徒刑8
    月、3 月確定，並定應執行刑為有期徒刑9 月，甫於96年6
    月24日縮刑期滿執行完畢之事實，有臺灣彰化地方法院檢察
    署刑案資料查註紀錄表及臺灣高等法院被告全國前案紀錄表
    各1 份在卷可憑，其於前開有期徒刑執行完畢後，5 年內故
    意再犯本件最重本刑為有期徒刑以上之罪，為累犯，應依刑
    法第47條第1 項之規定，加重其刑。再被告施用第1 級毒品
    犯行，係於有偵查犯罪職權之警察機關尚不知伊有施用海洛
    因之行為前，即於上開時地主動向進行盤查之員警坦承有施
    用海洛因情事，此有警詢筆錄可稽，且被告復有接受審判之
    情，爰依刑法第62條前段規定減輕其刑，且依法先加後減之
    。爰審酌被告前有施用毒品之不良素行，歷經觀察、勒戒後
    ，仍未能徹底戒絕毒品，且屢經查獲，隨即再犯，顯見意志
    不堅，且有失政府制定毒品危害防制條例之立法美意，本不
    宜寬貸，惟念其施用毒品乃自戕一己之身體健康，尚未害及
    他人，且犯後始終坦承犯行等一切情狀，量處如主文所示之
    刑。
據上論斷，應依刑事訴訟法第273 條之1 第1 項、第299 條第1
項前段，毒品危害防制條例第10條第1 項，刑法第11條前段、第
47條第1 項、第62條前段，判決如主文。
本案經檢察官蔡明達到庭執行職務。
中　　華　　民　　國　　96　　年　　11　　月　　19　　日
                  刑事第一庭    法  官  胡宜如
以上正本證明與原本無異。
如不服本判決，應於判決送達後10日內，向本院提出上訴書狀，
上訴書狀應「敘述具體上訴理由」，並按他造當事人之人數附繕
本。「切勿逕送上級法院」。
中　　華　　民　　國　　96　　年　　11　　月　　19　　日
                                書記官  蕭秀吉
附錄本案論罪科刑法條：
毒品危害防制條例第10條
施用第一級毒品者，處 6 月以上 5 年以下有期徒刑。
施用第二級毒品者，處 3 年以下有期徒刑。
